

DATA ANALYST COMPETENCES TRANSVERSALES

Profil LinkedIn



06 19 44 50 36



95100 Argenteuil



m.rherrad@gmail.com

iana-data.org

Cross-industry skills. Esprit d'analyse et de synthèse. Résolution des problèmes. Adaptabilité, dynamisme, créativité, polyvalence, bon relationnel

Compétences polyvalentes

Expertise en analyse de données, gestion des BDD et développement Web.

Mon parcours professionnel, riche en expériences diversifiées dans divers domaines, m'a permis de développer un ensemble de compétences intersectorielles solides.

Ayant déjà conçu et développé en interne cinq applications de gestion pour les données et consolidant des acquis sur le tas par des formations académiques, je mets à profit mes compétences techniques pour aider mon recruteur dans

Compétences en Data Analysis

- **Programmation**: R, Python, Numpy, Pandas
- Dataviz: Matplotlib, Seaborn, Art du Storytelling, Plotly
- Géovisualisation: Folium, Leaflet, Tableau
- Machine Learning: Méthodes de classification, Méthodes de régression, Pipelines
- Analyse de données : Méthodes d'analyses de données, Réduction de dimension et Clustering
- Extraction et gestion de données textes : Text Mining, CSS, HTML, WebScraping
- Business Intelligence : Power Bi, Tableau, Looker Studio
- Database / Big Data : Langage SQL, Data Processing, Data Modeling - LLMs

Environnements: BigQuery de Google Cloud, Github, Anaconda, Jupyter, VS Code, Streamlit, R Studio, Django, SandBox Trailhead de

Compétences en Dev. Web

Programmation: Html/CSS/Javascript, Php/MySql

Framework: Symphony, Angular

CMS: Joomla/WordPress

Layouts: Intégration depuis templates

Compétences en Bureautique

Excel: TCD/ Formules avancées/ VBA

Word: OLE Automation, Publipostage

PPT: Conception de Slides

Access: Conception BDD, interface utilisateur et VBA

Langues

- Français, Arabe: Maitrisés, grandes capacités rédactionnelles.
- Anglais: niveau professionnel.

Diplômes

Juin/Octobre 2024

Google Data Analytics Certificat Professionnel - COURSERA



Avril 2024

Data Analysis - Ecole DATASCIENTEST- Paris Certificat de l'Ecole des Mines Paris - PSL Executive Education Bloc 3 du titre RNCP 36129 (Développer une solution d'intelligence artificielle" (Machine Learning Supervisé)

2018

Master 1- Droit **Processuel-** Paris 8

1997

Dess en Gestion, commerce et Droit privé Université Hassan II-

Casablanca (Maroc)

Dess (Grade Master) **Commerce International** (LILLE I)

1992

Diplôme des études universitaires générales en Mathématiques et physique-

Université Ibn Tofail – Kénitra (Maroc)

Expériences

2018-2023

CONSULTANT EN CONCEPTION ET DEVELOPPEMENT DE SOLUTIONS NUMERIQUES - Indépendant

Base de données, PHP/MySQL, JOOMLA,; Dashboarding and Reporting,, Pack Office, Salesforce, Méthodes agiles, Manipulation de données, etc..

2013-2018

Juriste + Chargé de modernisation et d'automatisation des procédures - TPI Rabat

Procédures juridiques, conciliation et médiation dans les conflits, Automatisation de la procédure de rédaction des ordonnances de justice, suivi, recensement et traitement à l'aide de divers outils et techniques etc...

2005-2013

Gestionnaire Ressources Humaines + Chargé de mission de transformation numérique

Responsable de Division- Ministère de la Justice - Rabat (Maroc)

- o Evaluation besoins des tribunaux en Magistrats en utilisant des TCD et en confrontant des données d'analyse de charges de travail avec des demandes réelles.
- O Participation à <u>l'organisation des concours</u> d'accès à l'Institut Supérieur de la Magistrature (8 promotions), gestion, traitement et analyse d'environ 120.000 candidatures à l'aide d'une application développée en interne.
- o <u>Développement</u> en interne de **2 applications web de gestion**.(SQL Server 2003, ASP.NET) permettant saisie via interface utilisateur et export en xlsx ,docx et pdf--> Gestion des concours + gestion situations administratives et familiales 4000 magistrats.